【裁判字號】    97,訴,755
【裁判日期】    970508
【裁判案由】    毒品危害防制條例
【裁判全文】
臺灣臺北地方法院刑事判決               97年度訴字第755號
    公  訴  人  臺灣臺北地方法院檢察署檢察官
    被      告  甲○○
                        7號5.
                        （現另案在臺灣臺北監獄臺北分監執
上開被告因違反毒品危害防制條例案件，經檢察官提起公訴（九
十七年度毒偵字第一○四四號），因被告於本院準備程序中就被
訴事實為有罪之陳述，經本院合議庭裁定改進行簡式審判程序，
本院判決如下：
    主  文
甲○○施用第一級毒品，累犯，處有期徒刑玖月。
扣案含第一級毒品海洛因成分之粉末物壹包（淨重零點壹公克）
沒收銷燬。
    事  實
一、甲○○前於民國八十九年間，因施用毒品案件，經臺灣臺中
    地方法院以八十九年度毒聲字第一五六三號裁定送觀察、勒
    戒，因有繼續施用毒品之傾向，再經臺灣臺中地方法院以八
    十九年度毒聲字第二○四六號裁定令入戒治處所施以強制戒
    治，迄於九十年三月三十日因停止戒治付保護管束期滿未經
    撤銷而執行完畢，並經臺灣臺中地方法院檢察署檢察官於九
    十年四月十日以九十年度戒毒偵字第一八三號為不起訴處分
    確定；又因施用毒品案件，經臺灣臺中地方法院以九十年度
    毒聲字第五○七六號裁定令入戒治處所施以強制戒治，經臺
    灣高等法院臺中分院以九十年度毒抗字第八○四號駁回抗告
    確定，迄於九十二年二月十三日執行完畢而出監，刑事部分
    ，經臺灣臺中地方法院以九十年度訴字第二四四八號判處有
    期徒刑一年確定（下稱第一案）；另因違反著作權法案件，
    經臺灣臺中地方法院以九十年度訴字第二九八三號判處有期
    徒刑六月確定（下稱第二案），第一案與第二案經臺灣臺中
    地方法院以九十一年度聲字第二六○七號定應執行刑為有期
    徒刑一年四月，迄於九十三年五月二十日因假釋付保護管束
    期滿未經撤銷而執行完畢，竟仍不知悔改，復基於施用第一
    級毒品之犯意，於九十七年三月七日下午某時，在其位於臺
    北縣板橋市○○路○段二八五巷七弄七號五樓住處，施用第
    一級毒品海洛因一次，嗣為警於九十七年三月九日下午四時
    十分許在臺北市○○路二一三號前查獲，並扣得含第一級毒
    品海洛因成分之粉末物一包（淨重零點一公克），始查悉上
    情。
二、案經臺北市政府警察局萬華分局報請臺灣臺北地方法院檢察
    署檢察官偵查起訴。
    理  由
一、上開犯罪事實，業據被告甲○○於警詢、偵查及本院審理中
    坦白承認，被告於九十七年三月九日為警查獲時所採得之尿
    液，經送臺灣尖端先進生技醫藥股份有限公司鑑定，呈鴉片
    類陽性反應，有該公司出具之濫用藥物檢驗報告及臺北市政
    府警察局偵辦毒品案件尿液檢體委驗單在卷可參，而扣案之
    粉末物一包，經依聯勤二○四廠製之煙毒品檢驗Ａ包試劑檢
    驗，呈海洛因反應，亦有臺北市政府警察局萬華分局查獲涉
    嫌毒品危害防制條例毒品初步鑑定報告單在卷可稽，被告自
    白與事實相符，另被告前於八十九年間，因施用毒品案件，
    經臺灣臺中地方法院以八十九年度毒聲字第一五六三號裁定
    送觀察、勒戒，因有繼續施用毒品之傾向，再經臺灣臺中地
    方法院以八十九年度毒聲字第二○四六號裁定令入戒治處所
    施以強制戒治，迄於九十年三月三十日因停止戒治付保護管
    束期滿未經撤銷而執行完畢，並經臺灣臺中地方法院檢察署
    檢察官於九十年四月十日以九十年度戒毒偵字第一八三號為
    不起訴處分確定；又因施用毒品案件，經臺灣臺中地方法院
    以九十年度毒聲字第五○七六號裁定令入戒治處所施以強制
    戒治，經臺灣高等法院臺中分院以九十年度毒抗字第八○四
    號駁回抗告確定，迄於九十二年二月十三日執行完畢而出監
    等情，有臺灣高等法院被告前案紀錄表附卷可參，被告於觀
    察、勒戒及強制戒治執行完畢後五年內再犯施用第一級毒品
    海洛因之犯行堪以認定。
二、查海洛因，係毒品危害防制條例第二條第二項第一款所規定
    之第一級毒品，故核被告所為，係犯毒品危害防制條例第十
    條第一項之施用第一級毒品罪。又被告持有海洛因以施用，
    持有之低度行為，應為施用之高度行為所吸收，不另論罪。
    另被告前所受有期徒刑之宣告及執行完畢之情如犯罪事實欄
    所載，有臺灣高等法院被告全國前案紀錄表一份在卷可參，
    被告於有期徒刑執行完畢後五年內故意再犯本案有期徒刑以
    上之罪，為累犯，應依刑法第四十七條第一項之規定加重其
    刑。爰審酌被告於警詢、偵查及本院審理中均坦承犯行，犯
    後態度良好，惟因施用毒品受觀察、勒戒、強制戒治後，仍
    不知戒絕毒癮，再次施用危害自己身體健康之毒品而為警查
    獲，施用毒品之前科記錄等情狀，量處如主文所示之刑。扣
    案含第一級毒品海洛因成分之粉末物一包（淨重零點一公克
    ），為查獲之第一級毒品，應依毒品危害防制條例第十八條
    第一項前段之規定併與宣告沒收銷燬。
據上論斷，應依刑事訴訟法第二百七十三條之一第一項前段、第
二百九十九條第一項前段，毒品危害防制條例第十條第一項、第
十八條第一項前段，刑法第十一條前段、第四十七條第一項，判
決如主文。
本案經檢察官鄧巧羚到庭執行職務
中    華    民    國    97    年    5     月    8     日
                        臺灣臺北地方法院刑事第八庭
                            法  官   唐于智
上正本證明與原本無異。
如不服本判決，應於判決送達後10日內，向本院提出上訴狀。
                            書記官   陳家欣
中    華    民    國    97    年    5     月    8     日
附錄本案論罪法條
毒品危害防制條例第10條第1 項
施用第一級毒品者，處6 月以上5 年以下有期徒刑。


司法院資訊處製作；財團法人民間司法改革基金會備份。
